# 外商投资企业外方权益确认表审核指导意见-中注协 20120503 发布

提问人：chenyiwei 时间：2012-05-03 10:53:45
法规原文地址：http://www.cicpa.org.cn/news/201205/t20120503_33472.htm

回答人：chenyiwei
法规原文地址：http://www.cicpa.org.cn/news/201205/t20120503_33472.htm

提问人：cpashiyu 时间：2012-05-03 18:24:56
怎么没有审核业务约定书、声明书呢？

回答人：chenyiwei
目前请各事务所自行草拟。当然不排除以后中注协可能像当年出版《外汇收支情况表编制与审核》一书那样，组织编写外方权益确认表编制与审核之类的书籍，但是这至少是好几个月以后的事情了。